---
title: "EDA"
author: '---'
date: "23 05 2020"
output: html_document
---

```{r setup, include=FALSE}
knitr::opts_chunk$set(echo = TRUE)
```

```{r}
library(readr)
library(dplyr)
library(ggplot2)
```

```{r}
require("RPostgreSQL")
pw <- {
  'Stepikpa$$word'
}
 
drv <- dbDriver("PostgreSQL")
con <- dbConnect(drv, dbname = 'stepik_api',
                 host = 'stepik-bd.c2hf8kenf8dw.us-east-1.rds.amazonaws.com', port = 5432,
                 user = 'stepik_master', password = pw)
rm(pw)
courses <- dbGetQuery(con, "SELECT * from courses")
reviews <- dbGetQuery(con, "SELECT * from reviews")
users <- dbGetQuery(con, "SELECT * from users")
```

```{r}
df_courses <- read_csv('courses.csv')
df_reviews <- read_csv('reviews.csv')
df_users <- read_csv('users.csv')
```
<b>Первый</b> датасет содержит информацию о курсах, ниже представлено описание фич
```{r}
df_courses
```

<b>Второй</b> датасет содержит информацию об отзывах пользователей
```{r}
df_reviews
```

<b>Третий</b> датасет содерржит информацию о пользователях
```{r}
df_users
```

Посмотрим на распределение оценок пользователей в сете с отзывами

```{r}
hist(reviews$score, main = "Распределение оценок пользоватлелей", xlab = 'Оценка', ylab = 'Частота')
```

Приимущественно встречаются положительные оценки 

Теперь посмотрим на распределение количества заданий в курсах

```{r}
hist(courses$quizzes_count, main = "Количество заданий в курсе", xlab = 'Количество', ylab = 'Частота')
```
```{r}
paste('Среднее количество заданий в курсе: ',mean(courses$quizzes_count))
paste('Cреднее медианное количество заданий в курсе: ',median(courses$quizzes_count))
```

В среднем у каждого курса 5560 слушатаелй 
```{r}
summary(courses$learners_count)
```

```{r}
ggplot() + 
  geom_histogram(aes(courses$schedule_type), stat = "count") + 
  xlab('Тип курса')+
  ylab('Количество')+ 
  ggtitle('Распределение курсов по типу')
```
Большее количество курсов расчитано на самообучение, это удобно ведь пользователь может проходить курс когда ему удобно


```{r}
ggplot() + 
  geom_histogram(aes(courses$language), stat = "count") + 
  xlab('Язык')+
  ylab('Количество')+ 
  ggtitle('Распределение курсов по языку')
```
Преобладающий язык- русский, курсы на других языках встречаются реже
